【裁判字號】    90,抗,160
【裁判日期】    901106
【裁判案由】    沒入保證金
【裁判全文】
臺灣高等法院高雄分院刑事裁定    九十年度抗字第一六號
    抗告人即
    具  保  人  乙○○
    抗告人即
    受  刑  人  甲○○
右列抗告人因沒入保證金案件，不服臺灣高雄地方法院中華民國九十年八月三十一日
裁定（九十年度聲字第二四三一號），提起抗告，本院裁定如左：
    主    文
抗告駁回。
    理    由
一、本件抗告意旨略以：(一)、查受刑人甲○○因偽造文書案，經臺灣高等法院高雄分
    院以八十九年度上訴字第一八二一號判決判處有期徒刑拾月確定，甲○○即一直
    在家中準備入監服刑，且為了能否提早入監服刑，曾前往臺灣高雄地方法院檢察
    署查詢，經該署服務人員答稱：在家等候，屆時定會通知到案執行等語。惟甲○
    ○一直在家等候，卻未接獲該署之執行通知。嗣後甲○○因身分證遺失，而向戶
    政事務所申請補發。今（九十）年八月間，因拾獲甲○○身分證之人，利用該身
    分證作案而為警察機關查獲，警察機關乃通知甲○○前往指認並領回遺失之身分
    證，甲○○因而於今年八月三十一日前往警察機關說明，卻遭警察機關以甲○○
    已遭通緝為由而逮捕。(二)、按一般正常之執行程序，應先定期傳訊受刑人到案，
    如經傳訊不到案時始簽發拘票拘提受刑人到案，如簽發拘票前往受刑人住所拘提
    不到時，始對受刑人發佈通緝。惟甲○○自受前開判決確定後，即一直在家等候
    ，至九十年八月三十一日為警察逮捕時止，始終未接獲執行傳票，且未受管理員
    告知在該段期間有法警或刑警到甲○○住所要拘提受刑人，甲○○之住所為公寓
    大樓，全天二十四小時均有管理員看守並收受文件，如有拘提之事必會知會管理
    員，由此證明本案之執行顯然未經傳訊到案及拘提，而直接對甲○○發佈通緝，
    其執行程序顯有重大瑕疵，為此提起本件抗告。
二、按具保之被告逃匿者，應命具保人繳納指定之保證金額，並沒入之，保證金已繳
    納者，沒入之。前項規定，於檢察官依刑事訴訟法第九十三條第三項但書及第二
    百二十八條第三項命具保者，準用之，刑事訴訟法第一百十八條定有明文。
三、經查：本件受刑人因偽造文書案件，於偵查中經指定保證金額三萬元，並由抗告
    人即具保人乙○○繳納現金後，將受刑人釋放。茲該受刑人於判決確定後，經臺
    灣高雄地方法院檢察署於九十年六月間通知其應九十年六月二十八日到案執行，
    其傳票被以「原址查無其人」而退回，又經命警拘提，亦未拘獲，再經命具保人
    帶同受刑人到案，其通知書亦經以「原址查無其人」為由退回等情，有臺灣高雄
    地方法院檢察署刑事保證金收據一紙、傳票一紙、高雄市政府警察局鼓山分局九
    十年七月十六日高市警鼓分刑字第九六三三號函、追保通知一紙、高雄市鼓山區
    公所（90）高市股區經商字第七二六四號函及電話記錄一紙在卷可查，並經本院
    調閱前開卷屬實，是揆諸前開規定，原審因而沒入具保人所繳納之上開保證金，
    於法並無不合，抗告人之抗告為無理由，應予駁回。
四、據上論結，應依刑事訴訟法第四百十二條，裁定如主文。
中    華    民    國      九十      年      十一      月     六   日
                              臺灣高等法院高雄分院刑事第一庭
                                  審判長法官  王光照
                                        法官  黃壽燕
                                        法官  黃仁松
右正本證明與原本無異。
不得再抗告。
                                      書記官  呂明燕
中    華    民    國      九十      年      十一      月     八   日
                                                                  Ｄ


司法院資訊處製作；財團法人民間司法改革基金會備份。
